臺灣雲林地方法院刑事判決　　　　　　 96年度易字第264號
公　訴　人　臺灣雲林地方法院檢察署檢察官
被　　　告　戊○○
選任辯護人　林金陽律師
上列被告因贓物案件，經檢察官提起公訴（96年度偵字第747 號
），嗣因被告就被訴事實為有罪之陳述，經本院合議庭裁定由受
命法官獨任適用簡式審判程序審理，判決如下：
    主  文
戊○○故買贓物，處有期徒刑肆月，如易科罰金，以銀元參佰元
即新臺幣玖佰元折算壹日。
    事  實
一、戊○○明知太上交通企業股份有限公司之實際負責人丙○○
    （涉犯收受贓物部分另案審理中）所持有並暫時停放於不知
    情之甲○○所經營之泰昌輪胎行之車牌號碼3L-59 號營業半
    拖車（係乙○○所有並靠行於品福交通有限公司，於民國93
    年8 月20日上午8 時許，在雲林縣土庫鎮雲145 號公路高速
    鐵路陸橋下失竊），屬來源不明之贓物，因工作需要，竟基
    於故買贓物之犯意，於94年8 月9 日，以新臺幣（下同）10
    萬元之顯不相當之低價，向丙○○買受上開半拖車，並將車
    款交由不知情之同事李忠憲轉交予丙○○，且依丙○○之聯
    絡而自行前往泰昌輪胎行取車。嗣因戊○○於95年農曆過年
    前，將上開半拖車拖至雲林縣麥寮鄉橋頭村橋頭3 之136 號
    張錦昌所經營之傑成汽車修護廠修理，經乙○○於同年5 月
    5 日前往該修護廠修車時發現上開半拖車而報警循線查獲。
二、案經雲林縣警察局台西分局報告臺灣雲林地方法院檢察署檢
    察官偵查起訴。
    理  由
一、按本件被告戊○○所犯係死刑、無期徒刑、最輕本刑為3 年
    以上有期徒刑以外之罪，其於準備程序就前揭被訴事實為有
    罪之陳述，經受命法官告知簡式審判程序之旨，並聽取其與
    辯護人及公訴人之意見後，本院認無不得或不宜改依簡式審
    判程序進行之情事，依刑事訴訟法第273 條之1 第1 項、第
    284 條之1 規定，裁定本件由受命法官獨任進行簡式審判程
    序，合先敘明。
二、上揭犯罪事實，業據被告戊○○於偵訊中供承其係以10萬元
    向另案被告丙○○買受上開半拖車，當時並未附來源證明，
    如有附證明再加上程序費用，車款須達20幾萬乙情，並於本
    院審理中坦承其確有故買贓物之犯行；核與另案被告丙○○
    於警詢、偵訊及本院95年度易字第15號案件準備程序中供承
    將上開贓車販售予被告戊○○之事實大致相符；並經證人乙○○於警詢及偵訊中證述該車失竊及查獲之經過；證人張錦
    昌於警詢及偵訊中證述被告戊○○將該車拖至其所經營之修
    護廠修理乙情；證人甲○○於偵訊中證述該車更換輪胎之費
    用係由另案被告丙○○支付乙情；及證人李忠憲於偵訊中證
    述被告戊○○有將該車車款交由伊轉交予另案被告丙○○乙
    情甚詳；此外，復有上開半拖車之行照、汽車失竊暨尋獲證
    明單、泰昌輪胎行請款單、被告戊○○提領存款之存摺明細
    各1 份、被害人乙○○指認照片8 張等影本附卷可稽。綜上
    足認，被告戊○○前揭自白核與事實相符，應堪採為其有罪
    之證據，本案事證明確，被告戊○○上開故買贓物犯行堪以
    認定。
三、按行為後法律有變更者，適用行為時之法律。但行為後之法
    律有利於行為人者，適用最有利於行為人之法律，刑法第2
    條第1 項定有明文。被告戊○○行為後，如附表所示之相關
    法律均業經變更，並俱於95年7 月1 日施行，經整體比較結
    果，裁判時法並未較為有利，從而依刑法第2 條第1 項前段
    規定，自應適用各該行為時法，亦即修正前法至明。至同日
    施行之刑法施行法第1 條之1 ，僅係規範如何將刑法分則罰
    金刑之單位由「銀元」轉換為「新臺幣」，未就各該分則之
    實際內涵加以變更，自不生新舊法比較之問題，而應直接適
    用裁判時法。
四、核被告戊○○所為，係犯刑法第349 條第2 項之故買贓物罪
    。爰審酌被告戊○○故買贓車，助長他人竊盜犯行，並使被
    害人難以尋回失竊車輛，惟念其並無前科紀錄，有臺灣高等
    法院被告前案紀錄表在卷可參，素行良好，因一時貪念而犯
    案，犯後於本院審理中已坦承犯行，且被害人因本案所受損
    失亦與另案被告丙○○達成和解而受到填補，有和解書影本
    1 份存卷可查等一切情狀，因認檢察官求處有期徒刑2 年，
    尚嫌過重，量處如主文所示之刑，併諭知易科罰金之折算標
    準。
五、同案被告丁○○部分另行審結。
據上論斷，應依刑事訴訟法第273 條之1 第1 項、第284 條之1
、第299 條第1 項前段，刑法第2 條第1 項前段、第349 條第2
項、修正前第41條第1 項，刑法施行法第1 條之1 第1 項、第2
項前段，廢止前罰金罰鍰提高標準條例第2 條，判決如主文。
本案經檢察官李明哲到庭執行職務。
中　　華　　民　　國　　96　　年　　6 　　月　　20　　日
                  刑事第一庭    法  官    王雅苑
以上正本證明與原本無異。
如不服本判決，應於判決收受後10日內，向本院提出上訴狀（須
附繕本）。
                                書記官    譚系媛
中　　華　　民　　國　　96　　年　　6 　　月　　23　　日
附錄本案論罪科刑法條全文：
中華民國刑法第349條
收受贓物者，處3 年以下有期徒刑、拘役或5 百元以下罰金。
搬運、寄藏、故買贓物或為牙保者，處5 年以下有期徒刑、拘役
或科或併科1 千元以下罰金。
因贓物變得之財物，以贓物論。
┌───────────────────────────────────────────────┐
│附表                                                                                          │
├──────┬─────────────┬─────────────┬───────┬────┤
│相關變更條文│行為時法（下稱舊法）之內容│裁判時法（下稱新法）之內容│比  較  理  由│備    註│
├──────┼─────────────┼─────────────┼───────┼────┤
│【罰金刑最低│罰金：（銀元）1 元以上。有│罰金：新臺幣1,000 元以上，│罰金刑之最低度│舊法均較│
│度刑之變更與│期徒刑加減者，其最高度及最│以百元計算。有期徒刑或罰金│刑，由銀元10元│為有利。│
│加、減】刑法│低度同加減之。拘役或罰金加│加減者，其最高度及最低度同│（亦經提高）即│        │
│第33條第5 款│減者，僅加減其最高度。    │加減之。拘役加減者，僅加減│新臺幣30元，提│        │
│、第67條、第│                          │其最高度。                │高為新臺幣1,00│        │
│68條        │                          │                          │0 元；且加（減│        │
│            │                          │                          │）之最低數額，│        │
│            │                          │                          │亦由銀元1 元即│        │
│            │                          │                          │新臺幣3 元，提│        │
│            │                          │                          │高成為新臺幣10│        │
│            │                          │                          │0 元；又罰金刑│        │
│            │                          │                          │之最低度刑亦同│        │
│            │                          │                          │加（減）之。  │        │
├──────┼─────────────┼─────────────┼───────┼────┤
│【易科罰金折│犯最重本刑為5 年以下有期徒│犯最重本刑為5 年以下有期徒│易科罰金折算標│舊法有利│
│算標準變更】│刑以下之刑之罪，而受6 個月│刑以下之刑之罪，而受6 個月│準由銀元300 元│。      │
│修正前刑法第│以下有期徒刑或拘役之宣告…│以下有期徒刑或拘役之宣告者│即新臺幣900 元│        │
│41條第1 項前│得以（銀元，下同）1 元以上│，得以新臺幣1,000 元、2,00│，提高為以新臺│        │
│段、廢止前罰│3 元以下折算1 日，易科罰金│0 元或3,000 元折算1 日，易│幣1,000 元、2,│        │
│金罰鍰提高標│。依刑法第41條易科罰金…就│科罰金。                  │000 元或3,000 │        │
│準條例第2 條│其原定數額提高為100 倍折算│                          │元折算1 日。  │        │
│→現行刑法第│1 日；法律所定罰金數額未依│                          │              │        │
│41條第1 項前│本條例提高倍數，或其處罰法│                          │              │        │
│段          │條無罰金刑之規定者，亦同。│                          │              │        │
├──────┼─────────────┴─────────────┴───────┴────┤
│  比較結果  │(1)論罪科刑方面，舊法之最低刑度較低，較為有利，應適用舊法。                      │
│            │(2)易刑方面，舊法易科罰金之折算標準較低，較為有利，應適用舊法。                  │
└──────┴────────────────────────────────────────┘
